臺灣板橋地方法院刑事判決　　　　　　　 94年度易字第721號
公　訴　人　臺灣板橋地方法院檢察署檢察官
被　　　告　甲○○
上列被告因違反毒品危害防制條例案件，經檢察官提起公訴（94
年度核退毒偵字第944 號）暨移送併案審理（臺灣基隆地方法院
檢察署94年度核退毒偵字第6 號、臺灣板橋地方法院檢察署94年
度核退毒偵字第2161號），本院受理後被告為有罪之陳述，經合
議庭裁定由受命法官獨任進行簡式審判程序，判決如下：
    主  文
甲○○連續施用第二級毒品，累犯，處有期徒刑拾月。扣案之第
二級毒品甲基安非他命壹包（淨重零點玖柒陸公克）、貳包（毛
重肆點柒零陸公克），均沒收銷燬；玻璃球吸食器貳個、鋁箔包
吸食器壹個，均沒收。
    事  實
一、甲○○前有多次施用毒品前案紀錄，最近一次係於民國93年
    間因施用毒品案件，經臺灣基隆地方法院於93年4 月28日以
    93年度基簡字第305 號判處有期徒刑三月，於93年5 月31日
    確定，嗣因傳拘執行未到案，經檢察官通緝後始於94年2 月
    4 日入監執行，並旋於94年4 月11日易科罰金繳清釋放出監
    執行完畢。又前因施用毒品案件，經裁定送勒戒處所觀察、
    勒戒後，認有繼續施用毒品之傾向，再經臺灣臺北地方法院
    以88年度毒聲字第2656號裁定令入戒治處所施以強制戒治一
    年，於89年10月16日保護管束期滿，經臺灣臺北地方法院檢
    察署檢察官於89年11月20日以89年度戒毒偵字第316 號為不
    起訴處分確定。猶不知悔改，復基於施用第二級毒品甲基安
    非他命之概括犯意，自93年6 月間某日起至94年9 月23日止
    ，在臺北縣市、基隆市之旅館等處，以吸食器點火燒烤之方
    式，連續施用第二級毒品甲基安非他命多次。嗣先後於(一)94
    年2 月3 日上午8 時30分許，在臺北縣中和市○○路218 號
    15樓之9 為警查獲，並扣得其所有供己施用第二級毒品甲基
    安非他命之玻璃球吸食器二個；(二)94年4 月17日晚上8 時37
    分許，在臺北縣泰山鄉○道○號○路南向33.4公里處為警查
    獲，並扣得其所有供己施用之第二級毒品甲基安非他命一包
    （驗餘淨重0.976 公克，起訴書載為1 公克）；(三)94年6 月
    16日下午3 時10分許，在臺北縣板橋市○○路○ 段218 號6
    樓610 室為警查獲，並扣得其所有供己施用之第二級毒品甲
    基安非他命二包（驗餘毛重4.706 公克，併案意旨書載為淨
    重4.33公克）、鋁箔包吸食器一個；(四)94年9 月23日晚上11
    時30分許，在臺北縣三重市○○○路254 巷與集成路交岔路
    口處為警查獲，經採尿驗悉。
二、案經內政部警政署國道公路警察局第一警察隊報請臺灣板橋
    地方法院檢察署檢察官偵查起訴暨移送併案審理，經本院合
    議庭裁定以簡式審判程序審理。
    理  由
一、訊據被告甲○○於本院審理時對其於上揭時、地連續施用第
    二級毒品甲基安非他命之犯行，業已坦承不諱。又被告經警
    詢問後所採集之尿液經送檢驗結果，呈施用第二級毒品甲基
    安非他命之陽性反應，有臺灣尖端先進生技醫藥股份有限公
    司於94年5 月19日出具之濫用藥物檢驗報告、臺灣檢驗科技
    股份有限公司於94年4 月28日、94年9 月30日、94年10月11
    日出具之濫用藥物尿液檢驗報告各一件附卷可稽。而於上述
    (二)94年4 月17日晚上8 時37分許為警查獲扣案之透明結晶一
    包，經送鑑驗結果，確係第二級毒品甲基安非他命成分，驗
    餘淨重0.976 公克，有臺灣檢驗科技股份有限公司於94年4
    月28日出具之濫用藥物檢驗報告附卷可憑；又於前述(三)94年
    6 月16日下午3 時10分許為警查獲扣案之透明結晶二包，經
    送鑑驗結果，確係第二級毒品甲基安非他命成分，驗餘毛重
    4.706 公克，亦有臺灣檢驗科技股份有限公司於94年8 月30
    日出具之濫用藥物檢驗報告附卷足佐。此外，又有被告所有
    供己施用第二級毒品甲基安非他命之玻璃球吸食器二個、鋁
    箔包吸食器一個扣案可證。再者被告前因施用毒品案件，經
    裁定送勒戒處所觀察、勒戒後，認有繼續施用毒品之傾向，
    又經臺灣臺北地方法院以88年度毒聲字第2656號裁定令入戒
    治處所施以強制戒治一年，於89年10月16日保護管束期滿，
    經臺灣臺北地方法院檢察署檢察官於89年11月20日以89年度
    戒毒偵字第316 號為不起訴處分確定，此有臺灣高等法院被
    告前案紀錄表附卷可參，是被告乃經強制戒治執行完畢釋放
    後，五年內再犯施用毒品之犯行，至為灼然。綜上，足認被
    告自白與事實相符，罪證明確，犯行洵堪認定。
二、查甲基安非他命係毒品危害防制條例第2 條第2 項第2 款所
    列之第二級毒品。核被告所為，係犯毒品危害防制條例第10
    條第2 項之施用第二級毒品罪。被告於施用毒品甲基安非他
    命而持有該毒品之低度行為，應為施用之高度行為所吸收，
    不另論罪。又公訴人起訴之犯罪事實雖未敘及被告自94年4
    月18日經檢察官諭知具保而釋放後至94年9 月23日止施用第
    二級毒品甲基安非他命之犯行，然該部分事實與公訴人起訴
    之犯罪事實既具連續犯裁判上一罪關係，應為起訴效力所及
    ，本院自得一併予以審究。被告先後多次施用第二級毒品之
    犯行，時間緊密，犯罪構成要件相同，雖其於94年2 月4 日
    起至94年4 月11日止曾因前案入監服刑，惟施用毒品具成癮
    性、依賴性，難以戒除，被告僅僅入監月餘，且於易科罰金
    出監後旋又多次犯行，顯均係基於概括犯意為之，為連續犯
    ，依刑法第56條規定，以一罪論，並加重其刑。查被告前於
    93年間因施用毒品案件，經臺灣基隆地方法院於93年4 月28
    日以93年度基簡字第305 號判處有期徒刑三月，於93年5 月
    31日確定，嗣因傳拘執行未到案，經檢察官通緝後始於94年
    2 月4 日入監執行，並旋於94年4 月11日易科罰金繳清釋放
    出監執行完畢，有臺灣高等法院被告前案紀錄表在卷可按，
    其本件連續行為之終了，於有期徒刑執行完畢後五年之內，
    係屬累犯，應依刑法第47條之規定加重其刑，併依法遞加重
    之。爰審酌被告年值青壯，不思尋求正當之身心發展，竟施
    用足以導致精神障礙、性格異常，甚至造成生命危險之毒品
    ，戕害一己之身心健康，對社會治安可能之危害程度非微，
    惟其於犯罪後尚能坦承犯行等一切情狀，量處如主文所示之
    刑，以示懲儆。
三、扣案之第二級毒品甲基安非他命一包（驗餘淨重0.976 公克
    ）、二包（驗餘毛重4.706 公克），均係查獲之毒品，不問
    屬於犯人與否，爰依毒品危害防制條例第18條第1 項前段規
    定，均併予宣告沒收銷燬。又扣案之玻璃球吸食器二個、鋁
    箔包吸食器一個，係被告所有且供本件犯罪所用之物，業據
    被告供認在卷，爰依刑法第38條第1 項第2 款規定，併予宣
    告沒收。
四、臺灣基隆地方法院檢察署檢察官（94年度核退毒偵字第6 號
    ）、臺灣板橋地方法院檢察署檢察官（94年度核退毒偵字第
    2161號）移送併案意旨均以被告尚涉有施用第一級毒品罪嫌
    云云，惟查被告於本院審理時業供明其於本件各次犯行，均
    未將第一級毒品海洛因與第二級毒品甲基安非他命混合使用
    ，並強調其很少施用海洛因等語，自難逕認被告係以一施用
    行為觸犯第一級毒品罪及第二級毒品罪之係想像競合犯，且
    與本件起訴部分（施用第二級毒品罪）具有連續犯之裁判上
    一罪關係，是上開被告涉犯第一級毒品罪部分，本院均無從
    併予審究，爰各退回檢察官另行辦理，附此敘明。
據上論斷，應依刑事訴訟法第273 條之1 第1 項、第299 條第1
項前段，毒品危害防制條例第10條第2 項、第18條第1 項前段，
刑法第11條前段、第56條、第47條、第38條第1 項第2 款，判決
如主文。
本案經檢察官朱立豪到庭執行職務
中　　華　　民　　國　　94　　年　　11　　月　　25　　日
                  刑事第十七庭    法  官  張江澤
以上正本證明與原本無異。
如不服本判決，應於判決送達後十日內，向本院提出上訴狀。
                                  書記官  林怡秀
中　　華　　民　　國　　94　　年　　11　　月　　25　　日
附錄本案論罪科刑法條全文：
毒品危害防制條例第10條
施用第一級毒品者，處六月以上五年以下有期徒刑。
施用第二級毒品者，處三年以下有期徒刑。
